臺灣臺北地方法院民事判決　　　　　　　　　　　　九十二年度訴字第五五四四號
　　原　　　告　甲○○○保險股份有限公司
　　法定代理人　丙○○
　　訴訟代理人　乙○○
　　被　　　告　己○○
　　　　　　　　戊○○
　　共　　　同
　　訴訟代理人　丁○○
當事人間請求清償借款等事件，本院於民國九十二年四月十三日言詞辯論終結，判決
如下：
    主  文
被告應連帶給付原告新台幣肆佰零貳萬元，及其中新台幣佰伍拾陸萬元自民國九十
年十二月十二日起至清償日止，其中新台幣肆拾陸萬元自民國九十一年一月十八日起
至清償日止，均按年息百分之七．二計算之利息，並分別自民國九十一年一月十三日
、民國九十一年二月十九日起至清償日止，其逾期在六個月以內者，按上開利率百分
之十，超過六個月者，超過部分按上開利率百分之二十計付違約金。
訴訟費用由被告連帶負擔。
    事  實
甲、原告方面：
一、聲明：如主文所示。
二、陳述：
（一）兩造於約定書第二十三條約定合意以鈞院為第一審管轄法院，合先陳明。
（二）被告己○○以被告戊○○為連帶保證人，於民國九十年五月十一日、九十年五
      月十八日及九十年五月十八日分別向原告借款新台幣（下同）貳佰拾萬元、
      壹佰貳拾萬元及肆拾陸萬元，約定利息按百分之七．二計算，逾期清償在六個
      月以內者，按上開利率百分之十，超過六個月者，超過部分按上開利率百分之
      二十計付違約金，清償期分別為一百十年五月十一日、一百十年五月十一日及
      一百十年五月十八日止。詎被告己○○自九十年十一月十八日起即未依約給付
      利息，依約定書第七條約定債務視為全部到期，屢向被告催討，均置之不理，
      為此爰依消費借貸及連帶保證契約之法律關係，起訴請求被告連帶給付原告(1)
      佰伍拾陸萬元，及自九十年十二月十二日起至清償日止，按年息百分之七．
      二計算之利息，並自同年一月十三日起至清償日止，在六個月以內者，按上開
      利率百分之十，超過六個月者，超過部分按上開利率百分之二十計付違約金；
      (2)肆拾陸萬元，及自九十一年一月十八日起至清償日止，按年息百分之七．二
      計算之利息，並自同年二月十九日起至清償日止與(1)相同方式計算之違約金。
三、證據：提出借據、約定書、房屋貸款繳息記錄為證。
乙、被告方面：
一、聲明：原告之訴駁回。
二、陳述：對原告主張之事實沒有意見，被告戊○○確實為連帶保證人。
    理  由
甲、程序方面：
    兩造業於約定書第二十三條約定合意以本院為第一審管轄法院，有約定書在卷可
    稽，故本院自有管轄權，合先敘明。
乙、得心證之理由：
一、本件原告主張被告己○○以被告戊○○為連帶保證人，於九十年五月十一日、九
    十年五月十八日及九十年五月十八日分別向其借款貳佰拾萬元、壹佰貳拾萬元
    及肆拾陸萬元，約定利息按百分之七．二計算，逾期清償在六個月以內者，按上
    開利率百分之十，超過六個月者，超過部分按上開利率百分之二十計付違約金，
    清償期分別為一百十年五月十一日、一百十年五月十一日及一百十年五月十八日
    止，詎被告己○○自九十年十一月十八日起即未依約給付利息，依約定書第七條
    約定債務視為全部到期，屢向被告催討，均置之不理等事實，已據其提出借據、
    約定書、房屋貸款繳息記錄為證。被告並表示對原告主張之事實沒有意見而為自
    認，自堪信原告主張為真實。
二、從而，原告依消費借貸及連帶保證契約請求被告連帶給付借款(1)佰伍拾陸萬元
    ，及自九十年十二月十二日起至清償日止，按年息百分之七．二計算之利息，並
    自同年一月十三日起至清償日止，在六個月以內者，按上開利率百分之十，超過
    六個月者，超過部分按上開利率百分之二十計付違約金；(2)肆拾陸萬元，及自九
    十一年一月十八日起至清償日止，按年息百分之七．二計算之利息，並自同年二
    月十九日起至清償日止與(1)相同方式計算之違約金，為有理由，應予准許。
丙、結論：
    本件原告之訴為有理由，依民事訴訟法第八十五條第二項，判決如主文。
中　　　華　　　民　　　國　　九十三　　年　　　四　　　月　　二十九　　日
                              民事第三庭  法  官    賴錦華
正本係照原本作成
如對本判決上訴，須於判決送達後廿日內向本院提出上訴狀
中　　　華　　　民　　　國　　九十三　　年　　　四　　　月　　二十九　　日
                                          書記官    林桂玉
